# 请教陈版，如何确定结构性存款公允价值？

提问人：nhblue_1223 时间：2018-01-18 23:33:00
2014 年证监会会计监管报告中提到，要拆分固定收益和衍生工具，或整体确认为以交易性金融资产。
如果整体确认为交易性金融资产，那怎么确认公允价值？ （不存在公开报价的情况下）

回答人：chenyiwei
在财务报表中，定期存款部分（本金）可以作为银行存款列报，衍生金融工具部分（浮动收益）可以作为以公允价值计量且其变动计入当期损益的金融资产列报，其持有期间的公允价值变动计入利润表的公允价值变动损益项目，其初始确认和期末的公允价值，需要结合联结标的（例如，USD3M-LIBOR，即三个月美元伦敦同业拆借利率）在观察期内的变动情况，依据初始确认日和资产负债表日可获得的信息（包括但不限于资产负债表日的联结标的利率）进行合理预计预期的到期收益率，公允价值=本金预期到期收益率自起息日到资产负债表日的天数。例如，某产品说明书中明确说明了，联结标的的预计波动区间为 0 ～ 6 ％，这一区间设置较宽，且产品成立时USD 3M LIBOR距离该区间的上下限都很远，在产品存续期内波动到该区间以外的可能性基本不存在，则依据该区间对应的收益率，且本产品持有期较短，故也可以简化按预期收益率本金已存天数预计公允价值。

提问人：zengfengxia 时间：2018-01-20 11:20:24
陈版，若结构性存款嵌入的衍生工具是与黄金价格挂钩，协议约定，除固定利率外，到期日金额若未超过期初进价正负 400 元区间，则按2.9%计息，若超出区间，则利率为 0 ，这种情况应如何估计衍生工具的公允价值？ 期末若黄金价格与签约日比较在区间内，则按2.9%计提利息确认衍生工具价值，若在区间外，则延伸工具价值为 0 。还是按报表日对未来金价波动的预期判断？

回答人：chenyiwei
理论上需按报表日对未来金价波动的预期判断。但实际操作中很多这种情况将该区间范围设置得很宽，以至于基本不可能出现在该区间以外的情况。这时可以简化按照本金区间内对应的收益率天数计算公允价值。

提问人：nhblue_1223 时间：2018-01-21 15:12:14
你的案例和我碰到的情况很相似 我那个产品是 11 月份买入的，合约期 3 个月，也是与黄金挂钩，也是正负 400 区间内。 我觉得陈板说的满清楚的，包括但不仅限于资产负债表日联结标的的情况。 像我这个案例， 11 月份XAUUSD大概 1270 刀 正负 400 的话， 2 月份到期时如果在870-1670范围内就能得到约定的浮动收益。 12 月 31 日金价是1302.45刀，距离上下限都很远，最近金价的走势处于盘整期，到期日突破盘整期的可能性很小，除非发生超级重大的事件如战争。
那么确认公允价值就用陈版的公式，注意要乘天数，分录的话我觉得借交易性金融资产，贷应收利息？

回答人：chenyiwei
基本可以，但分录还是借交易性金融资产，贷公允价值变动损益。

提问人：nhblue_1223 时间：2018-01-21 15:41:54
陈板，具体核算以及增值税方面想再请教下： 我的案例是这样的：产品期限 3 个月， 11 月份认购。该结构性存款和金价联结，承诺保障本金，承诺保低利息1.5%，若到期日金价在产品认购日波动正负 400 以内，则获得额外的浮动收益3%，若在范围外，浮动收益为0%
请教陈版
1. 【关于增值税】保底收益作为财务费用-利息收入，不缴纳增值税（归类为存款）；浮动收益部分作为投资收益，不缴纳增值税（非保本理财产品）？ 陈版怎么看？
2. 【关于报表列报及核算】期末尚未到期的结构性存款，本金作为货币资金列示，保底收益在收到利息时计入财务费用？浮动收益（若有）确认交易性金融资产时，贷方科目是什么？

回答人：chenyiwei
保底收益和一般定期存款利息一样处理（前提是不会提前支取）；浮动收益则借交易性金融资产——公允价值变动，贷公允价值变动损益。

提问人：zengfengxia 时间：2018-01-22 11:06:33
这个案例按修订后金融工具准则，主合同是金融资产，整个混合合同不应分拆衍生工具，将该混合合同作为一个整体适用准则关于金融资产分类的相关规定。案例中黄金价格波动超过正负 400 的区间的可能性极小，可认定该现金流量特征是不真实的，可直接将其作为一项摊余成本计量的金融资产。个人理解，请陈版指正

回答人：chenyiwei
可以。

提问人：呼叫帮助 时间：2018-03-31 20:48:29
目前公司为增加存款收益，都会通过和银行签订结构性存款业务协议，进行理财，请问，这在会计处理上应该被认定为交易性金融资产么？ chenyiwei回复 2011-2-11 结构性存款中存在嵌入衍生工具。因此，或者整体指定为一项交易性金融资产，或者将嵌入衍生工具分拆后，将分拆出的衍生工具确认为交易性金融资产。 陈版，上述是您以前的回复，您的观点是改动吧？

回答人：chenyiwei
金融工具准则修改前后对此规定有差异，原先的回复在尚未执行新金融工具准则的企业仍可用，执行新准州不可再用。